【裁判字號】    92,交上易,1775
【裁判日期】    921022
【裁判案由】    過失傷害
【裁判全文】
臺灣高等法院臺中分院刑事判決                九十二年度交上易字第一七七五號
    上  訴  人
    即  被  告  丁○○
右上訴人因過失傷害案件，不服臺灣臺中地方法院九十二年度交易字第二八○號中華
民國九十二年八月十四日第一審判決（起訴案號：臺灣臺中地方法院檢察署九十二年
度偵字第四八一六號），提起上訴，本院判決如左：
    主      文
上訴駁回。
丁○○緩刑參年。
    事實及理由
一、本案經本院審理結果，認第一審判決認事用法及量刑均無不當，應予維持，並引
    第一審判決書記載之事實、證據及理由。（如附件）
二、被告上訴意旨略以：本件車禍之發生被害人亦有過失，且其所受傷害極度輕微，
    醫藥費及機車修理費用相加不過一萬元，被告駕車肇事自知理虧，前往被害人住
    處表達歉意，被害人在未提出相關費用證明之情形下，竟要求賠償八萬元，其後
    需索無度，更提高至三十萬元，致無法達成和解，原審未查此中緣由，量刑過重
    云云。
三、本院查：被告就本件車禍發生確有過失，已據原審判決論述甚詳。雖被害人就車
    禍之發生亦與有過失，惟此僅得於被告刑事責任輕重為審酌，不影響其罪責之成
    立。原審因而適用刑事訴訟法第二百九十九條第一項前段，刑法第二百八十四條
    第一項前段、第四十一條第一項前段，罰金罰鍰提高標準條例第一條前段、第二
    條前段之規定，並審酌被告素行、本件車禍過失之程度、被害人之過失程度、所
    受傷害及肇事後之態度等一切情狀，量處有期徒刑二月，並諭知易科罰金之折算
    標準，其認事用法核無違誤，量刑亦屬允當，本件上訴為無理由，應予駁回。復
    查被告前未曾受有期徒刑以上刑之宣告，有台灣高等法院被告全國前案紀錄表表
    附卷可稽，本件因過失犯罪，犯後已與被害人達成和解，經此教訓，當知所警惕
    ，應無再犯之虞，本院認對被告所宣告之刑，以暫不執行為適當，爰併宣告緩刑
    三年。
四、據上論斷，應依刑事訴訟法第三百六十八條、第三百七十三條，刑法第七十四條
    第一款，判決如主文。
本案經檢察官甲○○到庭執行職務。
中      華      民      國      九十二     年     十      月   二十二   日
                                臺灣高等法院臺中分院刑事第四庭
              審判長法  官  洪  耀  宗
                                            法  官  蕭  錦  鍾
                                            法  官  劉  登  俊
右正本證明與原本無異。
不得上訴。
                                            書記官  鄧  智  惠
中      華      民      國      九十二     年     十      月   二十二   日
                                                                        Ｒ
附件
臺灣臺中地方法院刑事判決                        九十二年度交易字第二八○號
    公  訴  人  臺灣臺中地方法院檢察署檢察官
    被      告  丁○○  男  三十歲（民國○○○年○月○日生）
                        住台中縣太平市○○街十二號
                        身分證統一編號：Ｚ000000000號
右列被告因過失傷害案件，經檢察官提起公訴 (九十二年度偵字第四八一六號)本院
判決如左：
    主  文
丁○○因過失傷害人，處有期徒刑貳月，如易科罰金，以參佰元折算壹日。
    事  實
一、丁○○於民國九十一年七月二十八日上午八時五十五分許，駕駛車牌號碼五Ｍ－
    三六一○號自小客車，沿台台中市○○路由公館路往三民西路方向行駛，途經三
    民路與南屯路交岔路口欲右轉三民西路行駛，理應注意車輛行經交岔路口欲右轉
    時，應距交岔路口三○公尺前換入外側車道或右轉車道及變換車道時，應讓直行
    車先行，並注意安全距離。而依當時情形，又無不能注意之情事，竟疏於注意，
    於通過上開交岔路口時，貿然自內側車道右轉且未讓外側車道之直行車先行，適
    同一時、地，丙○○騎乘車牌號碼ＴＤＬ－四○二號重機車，後載乙○○，沿三
    民路外側車道由公館路往五權南路方向行駛，行至該交岔路口亦疏未注意車前狀
    況，丙○○避煞不及，遂於交岔路口其駕駛之機車擦撞自小客車之右後車門，致
    丙○○、乙○○二人機車倒地後，丙○○受有多處挫傷、頸椎外傷；乙○○受有
    頭部外傷合併腦震盪、多處挫傷等傷害。
二、案經丙○○、乙○○訴請檢察官偵查起訴。
    理  由
一、右開時、地發生車禍肇事致告訴人丙○○及乙○○受傷之事實，業據被告丁○○
    於偵審中供認不諱，核與告訴人丙○○、乙○○指訴之情節相符，並有道路交通
    事故調查報告表、交通事故談話紀錄表二份及台中醫院醫院診斷證明書二份附卷
    可稽。按車輛行經交岔路口欲右轉時，應距交岔路口三○公尺前換入外側車道或
    右轉車道及變換車道時，應讓直行車先行，並注意安全距離。道路交通安全規則
    第九十八條第一項第六款、第一百零二條第一項第六款各定有明文。被告駕車自
    應注意上述道路交通安全規定，且依當時路狀，又無不能注意之情形，竟疏不注
    意為之，以致肇事，致人受傷，被告應有過失。雖本件車禍告訴人亦有疏未注意
    車前狀況，與有過失，惟被告尚不能執此解免其過學不責任。又被告過失駕駛行
    為，核與被害人之受傷間，具有相當因果關係，事證明確，被告過失傷害犯行，
    堪以認定。
二、核被告所為，係犯刑法第二百八十四條第一項前段之過失傷害人之罪。又被告係
    一過失行為致告訴人丙○○及乙○○受有如事實欄所載之傷害，屬想像競合犯應
    從一重過失傷害罪處斷。爰審酌被告過失程度之輕重、告訴人所受傷害程度、本
    件車禍告訴人與有過失、被告肇事後態度及肇事後被告迄今仍未與告訴人達成民
    事和解，取得諒解等一切情狀，量處如主文所示之刑，並諭知易科罰金之折算標
    準，以資懲儆。
據上論斷，應依刑事訴訟法第二百九十九條第一項前段、刑法第二百八十四條第一項
前段、第五十五條、第四十一條第一項前段、罰金罰鍰提高標準條例第一條前段、第
二條，判決如主文。
中      華      民      國    九十二    年      八      月     十四     日
                                      台灣台中地方法院交通法庭
                                          法  官    許 金  樹
右正本證明與原本無異。
如不服本判決，應於判決送達後十日內向本院提出上訴狀，上訴於臺灣高等法院臺中
分院(須附繕本)。
附錄論罪科刑實體法條文：
刑法第二百八十四條第一項：
因過失傷害人者，處六月以下有期徒刑、拘役或五百元以下罰金。致重傷者，處一年
以下有期徒刑、拘役或五百元以下罰金。
(罰金部份業經提高十倍為五千元)


司法院資訊處製作；財團法人民間司法改革基金會備份。
